臺灣高雄地方法院刑事裁定
111年度聲字第1903號
聲  請  人  臺灣高雄地方檢察署檢察官
受  刑  人  李威明



上列聲請人因受刑人數罪併罰有二裁判以上，聲請定其應執行之
刑（111年度執聲字第1534號），本院裁定如下：
    主  文
李威明犯如附表所示之肆罪，所處各如附表所示之刑，應執行有
期徒刑壹年玖月。
    理　由
一、聲請意旨略以：受刑人因違反毒品危害防制條例等罪，先後
    經判決確定處如附表所示之刑，應依刑法第50條、第53條及
    第51條第5款規定，定其應執行之刑，爰依刑事訴訟法第477
    條第1項聲請裁定等語。
二、按裁判確定前犯數罪者，併合處罰之；數罪併罰，有二裁判
    以上者，依刑法第51條規定，定其應執行之刑；數罪併罰，
    分別宣告其罪之刑，宣告多數有期徒刑者，於各刑中之最長
    期以上，各刑合併之刑期以下，定其刑期，但不得逾30年；
    依刑法第53條應依刑法第51條第5款之規定，定其應執行刑
    者，由該案犯罪事實最後判決之法院之檢察官，聲請該法院
    裁定之，刑法第50條第1項前段、第53條、第51條第5款及刑
    事訴訟法第477條第1項分別定有明文。次按法律上屬於自由
    裁量之事項，有其外部性界限及內部性界限，並非概無拘束
    ，依據法律之具體規定，法院應在其範圍選擇為適當之裁判
    者，為外部性界限；而法院為裁判時，應考量法律之目的，
    及法律秩序之理念所在者，為內部性界限，法院為裁判時，
    二者均不得有所踰越。在數罪併罰，有二裁判以上，定其應
    執行之刑時，固屬於法院自由裁量之事項，然仍應受前揭外
    部性界限及內部性界限之拘束（最高法院80年台非字第473
    號判決先例、93年度台非字第192號判決意旨參照）。
三、查受刑人所犯如附表所示之4罪，先後經判處如附表所示之
    刑，並於如附表所示之日期分別確定在案，且附表編號1至3
    之罪，曾經定應執行刑為有期徒刑11月，有臺灣高等法院被
    告前案紀錄表、各該刑事判決書在卷可稽。又受刑人就附表
    所犯，雖各有得易科罰金及不得易科罰金之罪，然受刑人已
    請求檢察官就附表所示各罪，聲請定其應執行刑，此有臺灣
    高雄地方檢察署受刑人是否同意聲請定執行刑調查表附卷足
    憑，依刑法第50條第2項規定，自不受同法第50條第1項第1
    款規定之限制，是本院認本件聲請核屬正當，應予准許。復
    依前揭說明，本院就附表所示案件，再為定應執行刑之裁判
    時，應受前開裁判所為定應執行刑內部界限之拘束，不得重
    於上開曾定應執行刑之各罪之應執行刑與其餘各罪所示刑度
    加計之總和（計算式：11月＋1年＝1年11月）。
四、爰審酌受刑人所犯如附表編號1至3所示各罪均為施用第二級
    毒品罪，其犯罪類型、手段、侵害法益相同，責任非難重複
    之程度較高；如附表編號4所示之持有第二級毒品純質淨重2
    0公克以上罪，亦同屬毒品犯罪之整體情狀；並考量受刑人
    所犯各罪之犯罪時間間隔，暨其以前引調查表書面陳述請求
    從輕量刑之意見，定其應執行刑如主文所示。又受刑人所犯
    如附表編號1至3所示得易科罰金之罪部分，固係最重本刑為
    5年以下有期徒刑之罪，且原確定判決宣告之刑期未逾6月，
    本得易科罰金，惟因與不得易科罰金之犯罪併合處罰之結果
    而不得易科罰金，參照司法院大法官會議釋字第144、679號
    解釋意旨，自毋庸為易科罰金之記載。另受刑人雖以前引調
    查表陳述「目前尚有另案審理，可與111年度執字第7185號
    （即附表編號4）定刑」之意見，然檢察官聲請定受刑人之
    應執行刑者，法院僅能於檢察官聲請之範圍內，依法裁定，
    倘若受刑人尚有其他應合併定執行刑之罪刑者，應由該管檢
    察官依刑事訴訟法第477條第1項規定另聲請法院裁定之，是
    檢察官既未就此部分提出聲請，本院自不得審理，均附此敘
    明。
五、依刑事訴訟法第477條第1項，刑法第50條、第53條、第51條
    第5款，裁定如主文。
中　　華　　民　　國　　111 　年　　11　　月　　16　　日
                  刑事第二庭  法　官  徐莉喬
以上正本證明與原本無異。
如不服本裁定，應於收受送達後5 日內向本院提出抗告狀。
中　　華　　民　　國　　111 　年　　11　　月　　16　　日
　　　　　　　　　　　　　　　書記官　林宜璋　　　　　　　　
附表：
 編          號  1 2 3 4  罪          名  施用第二級毒品罪 施用第二級毒品罪 施用第二級毒品罪 持有第二級毒品純質淨重20公克以上罪  宣    告    刑  有期徒刑5月，如易科罰金，以新臺幣1仟元折算1日 有期徒刑5月，如易科罰金，以新臺幣1仟元折算1日 有期徒刑5月，如易科罰金，以新臺幣1仟元折算1日 有期徒刑1年  犯  罪  日  期  108年4月24日14時33分採尿時起回溯72小時內某時（不含公權力拘束期間） 108年5月8日10時58分採尿時起回溯72小時內某時（不含公權力拘束期間） 108年1月16日14時14分許為觀護人採尿時起回溯4、5天之某時 108年8月27日6時前某時許至同時20分許 偵查(自訴)機關年  度  案  號  高雄地檢108年度毒偵緝字第138、139號 高雄地檢108年度毒偵緝字第138、139號 高雄地檢108年度毒偵字第600號 高雄地檢111年度偵字第12438號 最  後   事實審 法    院 高雄地院 高雄地院 高雄地院 高雄地院  案    號 108年度簡字第3307號 108年度簡字第3307號 108年度簡上字第274號 111年度審訴字第411號  判決日期 108年11月6日 108年11月6日 108年12月4日 111年8月9日 確  定    判  決 法    院 高雄地院 高雄地院 高雄地院 高雄地院  案    號 108年度簡字第3307號 108年度簡字第3307號 108年度簡上字第274號 111年度審訴字第411號  判    決 確定日期 108年11月26日 108年11月26日 108年12月4日 111年9月28日 備           註  高雄地檢109年度執字第1312號 高雄地檢109年度執字第1312號 高雄地檢109年度執字第565號 高雄地檢111年度執字第7185號   編號1至3曾定應執行刑有期徒刑11月，如易科罰金，以新臺幣1仟元折算1日